【裁判字號】    98,易,897
【裁判日期】    981111
【裁判案由】    贓物等
【裁判全文】
臺灣臺南地方法院刑事判決               98年度易字第897號
公  訴  人  臺灣臺南地方法院檢察署檢察官
被      告  乙○○
上列被告因竊盜案件，經檢察官提起公訴（98年度偵字第5195號
、第5196號、第5197號），本院判決如下：
    主  文
乙○○竊盜，處有期徒刑陸月，減為有期徒刑參月，如易科罰金
，均以銀元參佰元即新臺幣玖佰元折算壹日。
    事  實
一、乙○○有下列之前科：
┌─┬─────┬─────┬─────┬──────┬───┬────┬────┐
│編│案由      │判決字號  │判決法院  │宣告刑或定應│定執行│執行完畢│就本案有│
│號│          │          │          │執行刑      │刑    │日      │無構成累│
│  │          │          │          │            │      │        │犯      │
├─┼─────┼─────┼─────┼──────┼───┼────┼────┤
│1 │竊盜      │93簡1474  │台灣高雄地│有期徒刑7月 │接續執│104年10 │無    │
│  │          │          │方法院    ├──────┤行    │月12日  │乙○○│
│  │          │          │          │減為有期徒刑│      │        │先犯編號│
│  │          │          │          │3月又15日（ │      │        │1之罪， │
│  │          │          │          │97聲減502） │      │        │次犯本案│
├─┼─────┼─────┼─────┼──────┼───┤        │，再犯編│
│2 │竊盜      │96上易46  │臺灣高等法│定應執行刑為│減刑並│        │號3、4之│
│  │          │          │院高雄分院│有期徒刑5年6│定應執│        │罪，而徐│
│  │          │          │          │月          │行刑為│        │景璋犯本│
├─┼─────┼─────┼─────┼──────┤有期徒│        │案時，其│
│3 │竊盜      │96易425   │台灣嘉義地│應執行有期徒│刑6年8│        │所犯編號│
│  │          │          │方法院    │刑3年       │月（96│        │1之罪尚 │
│  │          │          │          │            │聲減18│        │未執行完│
│  │          │          │          │            │81）（│        │畢，自不│
│  │          │          │          │            │接續執│        │構成累犯│
│  │          │          │          │            │行）  │        │        │
└─┴─────┴─────┴─────┴──────┴───┴────┴────┘
二、詎乙○○於所犯編號1之罪經法院判處徒刑後，仍不知悔改
    ，意圖為自己不法之所有，基於竊盜之犯意，於民國95年3
    月4日上午6時許，在屏東縣枋寮鄉○○路○段454號前，徒手
    竊取丁○○所有之低床超寬拖板車（拖板車頭未尋獲）。嗣
    於95年11月25日，該低床超寬拖板車經由他人遷移至不知情
    之謝豐盈在台南縣學甲鎮平和里26鄰西平寮67號之10住處卸
    放，而於95年12月7日下午3時30分許，為警方在該處查獲。
三、案經台南縣警察局佳里分局報告臺灣臺南地方法院檢察署檢
    察官偵查起訴。
    理  由
一、程序事項：
  (一)本件檢察官所提出之證據資料及本院依職權調取網路列印之
    台灣高等法院高雄分院96年度上易字第46號判決均具有證據
    能力，業經本院於98年10月14日公開審理之始，即當庭宣示
    具有證據能力，並載明於筆錄。
  (二)又被告乙○○辯稱前所犯上開犯罪事實欄一編號2之竊盜犯
    行（下稱後案犯行），其竊盜行為之期間係自95年5月14日
    起至95年7月11日止，有台灣高等法院高雄分院96年度上易
    字第46號刑事判決可稽，而後案之犯行與本件之犯行，都是
    同一年度之竊盜案件，應屬於連續犯云云。按連續犯須基於
    概括犯意，連續數行為而犯同一罪名。所謂基於一個概括之
    犯意，指行為人必須自始對於各個單一行為之實行均有所預
    見，而概括地包括在其犯意之中。查被告為上開辯稱後，仍
    於本院審理時供稱：「（問：你偷本案車之同時是否有大約
    打算四處偷車，比如到東港、林邊、鳳山、左營、楠梓、水
    底寮等處？）沒有。」、「（問：你偷本案車子之後腦袋是
    否有打算要到東港、林邊、鳳山、左營、楠梓、水底寮、高
    雄、旗山、林園等處，到處去偷？）沒有，因為要偷車子要
    事先有人訂，我才會去偷。」、「（問：你在偷枋寮這台車
    時，是否同時還有打算要去偷別種款式的車，比如15、20公
    噸的貨車、貨車頭、卡車之類的？）沒有，因為要偷車子之
    前要事先有人訂，我才會去偷。」、「（問：你在偷枋寮這
    台車後，是否有大約打算要去偷別種款式的車，比如15、20
    公噸的貨車、貨車頭、卡車、板車之類的？）沒有，因為要
    偷車子之前要事先有人訂，我才會去偷。」、「（問：你至
    今偷了很多車都是別人事先訂購車款類型，你才會去偷的嗎
    ？）對。」、「（問：你是否有打算不管是否有人事先訂購
    ，你還是會四處偷各種車子，若有人買就賣出去，若沒有人
    買，你就擺著等著別人來買，是否有這種情形？）沒有，因
    為有人訂購我才偷，而且我沒有地方可以擺放。」、「（問
    ：你至今偷車都是別人事先向你訂購，你才會起意偷車？）
    對。」等語（見院卷頁242至243）。是依被告上開供述，被
    告為本件竊盜犯行時，並未有竊盜其他物品之打算，亦即其
    在竊盜本件車輛時，對於其後案犯行並無預見，尚難謂被告
    係基於概括犯意，連續為本件竊盜及後案竊盜之犯行，二者
    之間即非屬連續犯，被告辯稱後案犯行與本件之犯行，都是
    同一年度之竊盜案件，應屬於連續犯云云，要屬無據。嗣被
    告雖又稱：後案犯行所竊盜之車輛都是甲○○向其所訂購，
    訂購時間比本件竊盜犯行更早約1個月，故其為本件竊盜犯
    行時，心裡就已計畫後案犯行，只是因為找不到地方拆解，
    所以才隔1、2個月去偷云云，惟經證人即共同被告甲○○於
    本院審理時具結證稱：「（問：通常前面那幾台都訂購後隔
    多久牽來？）約隔一個禮拜左右。」、「（問：剛剛給你看
    的高雄高分院的判決《即台灣高等法院高雄分院96年度上易
    字第46號刑事判決》，第一件竊盜是在95年5月14日發生的
    ，你說前面這幾台都是你有先訂購，約隔一周他《指被告，
    下同》就牽來給你？）是。」、「（問：95年5月14日被告
    偷這部車是你在大約一周前向他訂的嗎？）差不多。」、「
    （問：第二件95年5月15日偷的也是這樣嗎？）一開始我就
    說我缺好幾台，他就陸續牽來。」等語（見院卷頁254），
    是依證人甲○○上開證述，其向被告訂購後案犯行之車輛，
    時間約係95年5月上旬，斯時被告始另行起意，係在95年5月
    14日之前大約一周，且在該次就說缺好幾台，被告即為後案
    犯行，故證人甲○○向被告訂購後案犯行之車輛，時間約係
    95年5月上旬，斯時被告始另行起意，係在本件95年3月4日
    竊盜犯行之後，且二者相距約二月之久，是被告辯稱：後案
    犯行所竊盜之車輛，其訂購時間比本件竊盜犯行更早約1個
    月，故其為本件竊盜犯行時，心裡就已計畫後案犯行，只是
    因為找不到地方拆解，所以才隔1、2個月去偷云云，核與事
    證不符，委無足採。綜上所述，被告辯稱本件犯行與後案犯
    行為連續犯關係云云，並無足採，本件檢察官所起訴被告竊
    盜之犯行，與後案犯行既無連續犯以一罪論之情形，非屬同
    一案件，而非後案判決之既判力所及，本院自得為實質審理
    ，在此敘明。
二、實體事項：
    訊據被告乙○○就本件犯行坦承不諱，核與證人許耿熊於警
    詢中所為之證述相符，並有該低床超寬拖板車之規格圖表、
    照片、96年4月24日現場查證照片、95年12月7日下午3時30
    分許，在台南縣學甲鎮平和里西平寮67號之10起贓照片各一
    份可資佐證，是被告之自白確與事實相符，可採為認定事實
    之基礎。故被告之竊盜犯行，事證明確，應依法論科。
三、被告行為後，刑法於94年2月2日修正公布，並於95年7月1日
    施行，依修正後刑法第2條第1項：「行為後法律有變更者，
    適用行為時之法律。但行為後之法律有利於行為人者，適用
    最有利於行為人之法律。」之規定，本件被告應適用較有利
    之修正前刑法第41條第1項前段之規定。查修正前刑法第41
    條第1項前段規定：「犯最重本刑5年以下有期徒刑以下之刑
    之罪，而受6個月以下有期徒刑或拘役之宣告，因身體、教
    育、職業、家庭之關係或其他正當事由，執行顯有困難者，
    得以1元以上3元以下折算1日，易科罰金。」，參照修正前
    罰金罰鍰提高標準條例第2條（現已刪除）規定，就其原定
    數額提高為100倍折算1日，則被告行為時之易科罰金折算標
    準，最高應以銀元300元即新臺幣900元折算1日；而修正後
    之刑法第41條第1項前段則規定：「犯最重本刑5年以下有期
    徒刑以下之刑之罪，而受6個月以下有期徒刑或拘役之宣告
    者，得以新臺幣1,000元、2,000元或3,000元折算1日，易科
    罰金。」，比較修正前後之易科罰金折算標準，以修正前之
    規定，較有利於被告。
四、論罪科刑：
  (一)核被告就本件犯行所為，係犯刑法第320條第1項之竊盜罪。
  (二)被告曾犯上開犯罪事實欄一編號1之竊盜案件，經法院判處
    罪刑，有台灣高等法院被告前案紀錄表1份在卷可參，就本
    案雖未構成累犯，惟仍得為量刑之參考。
  (三)爰審酌被告曾犯上開犯罪事實欄一編號1之竊盜案件，經本
    院判處罪刑，竟仍犯本件竊盜犯行，及被告之智識程度、犯
    罪動機、目的、手段、方法、犯罪所得及犯後坦承犯行，態
    度尚佳等一切情狀，量處如主文所示之刑，並諭知如易科罰
    金之折算標準，以示懲戒。
  (四)又被告本件犯行之犯罪時間，係在96年4月24日之前，雖屬
    中華民國九十六年罪犯減刑條例第3條所列罪名，惟其宣告
    刑未逾有期徒刑1年6月，爰依同條例第2條第1項第3款之規
    定分別減其宣告刑二分之一，並諭知如易科罰金之折算標準
    。
據上論斷，應依刑事訴訟法第第299條第1項前段，刑法第2條第
1項前段、第320條第1項，修正前刑法第41條第1項前段，刑法施
行法第3條之1第3項，刑法施行法第1條之1，廢止前罰金罰金鍰
提高標準條例第2條，中華民國九十六年罪犯減刑條例第2條第1
項第3款、第7條、第9條，判決如主文。
本案經檢察官丙○○到庭執行職務。
中    華    民    國    98    年    11    月    11    日
              刑事第二庭    審判長法官  蘇義洲
                                  法官  童來好
                                  法官  黃瑪玲
以上正本證明與原本無異
如不服本判決應於收受本判後10日內向本院提出上訴書狀，並應
敘述具體理由。如未敘述上訴理由者，應於上訴期間屆滿後20日
內向本院補提理由書狀（均須按他造當事人之人數附繕本）「切
勿逕送上級法院」。
                                書記官  黃玉秀
中    華    民    國    98    年    11    月    11    日
附錄本案論罪科刑法條全文：
中華民國刑法第320條
(普通竊盜罪、竊佔罪)
意圖為自己或第三人不法之所有，而竊取他人之動產者，為竊盜
罪，處 5 年以下有期徒刑、拘役或 500 元以下罰金。
意圖為自己或第三人不法之利益，而竊佔他人之不動產者，依前
項之規定處斷。
前二項之未遂犯罰之。


司法院資訊處製作；財團法人民間司法改革基金會備份。
